臺灣桃園地方法院刑事判決　　　　　　　94年度訴字第1742號
公　訴　人　臺灣桃園地方法院檢察署檢察官
被　　　告　甲○○
　　　　　　　　　　(
　　　　　　丁○○
上列被告因違反槍砲彈藥刀械管制條例案件，經檢察官提起公訴
（九十三年度偵字第一三六四四號），被告於本院準備程序時，
就被訴事實為有罪之陳述，經告知簡式審判程序之旨，並聽取當
事人之意見後，本院合議庭裁定由受命法官獨任進行簡式審判程
序，判決如下：
    主  文
丁○○未經許可，持有可發射子彈具有殺傷力之槍枝，處有期徒
刑壹年貳月，併科罰金新臺幣陸萬元，罰金如易服勞役，以新臺
幣玖佰元即銀元參佰元折算壹日。扣案具有殺傷力之仿ＢＥＲＥ
ＴＴＡ廠捌肆型半自動手槍製造之改造玩具手槍壹支（含彈匣壹
個，槍枝管制編號0000000000）及子彈伍顆均沒收。
甲○○未經許可，寄藏可發射子彈具有殺傷力之槍枝，處有期徒
刑壹年陸月，併科罰金新臺幣陸萬元，罰金如易服勞役，以新臺
幣玖佰元即銀元參佰元折算壹日。扣案具有殺傷力之仿ＢＥＲＥ
ＴＴＡ廠捌肆型半自動手槍製造之改造玩具手槍壹支（含彈匣壹
個，槍枝管制編號0000000000）及子彈伍顆均沒收。
    事  實
一、丁○○於民國九十一年間，因修繕管線之故，無意間在其位
    於桃園縣龍潭鄉○○街一八九巷二弄十五號住處天花板間，
    發現有不詳姓名之人在不詳時間棄置於該處之具有殺傷力之
    仿ＢＥＲＥＴＴＡ廠八四型半自動手槍製造之改造玩具手槍
    一支（含彈匣一個，槍枝管制編號0000000000號
    ）及子彈七顆，丁○○明知未經許可不得持有改造槍械及子
    彈，竟仍將該具殺傷力之槍枝、子彈等物據為已有，並將之
    置放在原處，而無故持有之。
二、嗣於九十三年七月間，丁○○因缺錢花用，遂興起變賣前揭
    槍、彈以換取現金之意，並商請其友人丙○○代為尋找管道
    。而丙○○（現由臺灣桃園地方法院檢察署檢察官另案偵辦
    中）與甲○○係舊識，知悉甲○○可代為尋找購買前揭槍、
    彈之買主，竟基於幫助之犯意，約同丁○○、甲○○於九十
    三年七月間某日至其位於桃園縣龍潭鄉○○街一六九巷十一
    弄六五號住處洽談，席間丁○○即委請甲○○代其尋找買主
    ，並將前揭槍、彈委託甲○○代為保管，甲○○應允之，並
    自斯時起無故寄藏前揭槍、彈。嗣於九十三年七月十日下午
    ，甲○○攜前揭槍、彈與丙○○同往桃園縣平鎮市○○路尋
    訪友人乙○○，乙○○（現由臺灣桃園地方法院檢察署檢察
    官另案偵辦中）明知甲○○未經許可，無故寄藏前揭槍、彈
    ，竟仍基於幫助之意，駕駛車牌號碼為ＢＹ－四○六三號自
    用小客車，搭載甲○○及丙○○前往桃園縣八德市○○路○
    段五四○號址之卡拉ＯＫ店內消費，下車前復任由甲○○將
    前揭槍彈藏放於該車之中央手扶置物箱內。嗣於九十三年七
    月十日晚上七時二十分許，其三人步出上開卡拉ＯＫ店時，
    當場為警查獲，並扣得前揭槍、彈，因而查獲上情。
三、案經桃園縣政府警察局八德分局報請臺灣桃園地方法院檢察
    署檢察官偵查起訴。
    理   由
一、訊之被告丁○○、甲○○對於上揭犯罪事實，於本院審理均
    時坦承不諱，而丙○○對其有在其住處介紹被告甲○○與被
    告丁○○洽談槍枝、子彈交付等情，亦供承不諱（詳見臺灣
    桃園地方法院檢察署九十四年度他字第一二四二號卷），另
    扣案槍彈確係自乙○○所有車牌號碼為ＢＹ－四○六三號自
    用小客車內中央手扶置物箱內起出乙節，為乙○○所不否認
    ，並有桃園縣警察局八德分局扣押筆錄一紙在卷足憑。至扣
    案之槍、彈經送鑑結果，認送鑑改造玩具手槍一支，係由仿
    ＢＥＲＥＴＴＡ廠八四型半自動手槍製造之玩具手槍換裝土
    造金屬槍機、槍管而成之改造手槍，機械性能良好，可擊發
    可適用之子彈，認具殺傷力，至送鑑子彈，認均係由土造金
    屬彈均加裝直徑約八點八ＭＭ金屬彈頭而成之土造子彈，經
    取樣二顆試射結果，均可擊發，認均具殺傷力等情，亦有內
    政部警政署刑事警察局九十三年八月二日刑鑑字第○九三○
    一四五三一○號之槍彈鑑定書一紙在卷足憑，是堪認被告自
    白與事實相符，應值採信。
二、至乙○○雖於偵查中否認有提供己有車牌號碼為ＢＹ－四○
    六三號自小客車供被告甲○○藏放前揭槍彈乙節，辯稱：伊
    迄為警查獲時方知悉車內置放有槍、彈云云，然乙○○於警
    詢中已坦言：九十三年七月十日下午十三時許，甲○○與丙○○至其平鎮市○○路住處，一同搭乘其所駕駛車牌號碼為
    ＢＹ－四○六三號自小客車前往八德市○○路○段五四○號
    吃飯，途中曾見甲○○自腰際拿出槍枝及子彈等語明確，而
    被告甲○○於偵查中亦明確表示：伊將扣案槍、彈放於乙○○前揭自小客車內時，乙○○確有看到（詳見九十三年度偵
    字第一三六四四號卷第七十八頁），嗣於九十四年九月三十
    日偵查中復以證人身份具結證稱：當時係伊先上車，伊將槍
    放在車上，乙○○後來上車看到並問伊說放何物在車上，伊
    說是槍，乙○○雖有表示不要將槍放在車上，但因伊堅持，
    乙○○即稱不要被警察臨檢到就好等語明確（詳見九十四年
    度他字第一二四二號卷第十九頁），嗣於本院審理時為相同
    之陳述；另同搭乘該車之丙○○於警詢、偵查中亦均明白表
    示：乙○○知悉被告甲○○將扣案槍、彈置於該車內乙節明
    確，復衡以本件扣案槍彈為警查獲地點係在駕駛座右邊手扶
    把置物箱內查獲，有扣押筆錄一紙在卷足憑，要非於後座隱
    匿之處，而該日係由乙○○負責駕車，被告甲○○既係將扣
    案槍、彈置於乙○○身旁之手扶把置物箱內，乙○○豈有不
    知之理？是乙○○非但知悉被告甲○○攜帶槍、彈，甚而提
    供己有自小客車供被告甲○○置放槍、彈等情，堪以認定。
三、綜上所述，本件事證明確，被告二人犯行洵堪認定，應依法
    論科。
四、查被告二人行為後，槍砲彈藥刀械管制條例業於九十四年一
    月二十六日修正公布，原條文第十一條第四項修正為第八條
    第四項，並將法定刑由「一年以上七年以下有期徒刑，併科
    新臺幣七百萬元以下罰金」，修正為「三年以上十年以下有
    期徒刑，併科新臺幣七百萬元以下罰金」，比較修正後槍砲
    彈藥刀械管制條例第八條第四項及修正前同條例第十一條第
    四項之規定，以修正前舊法之規定有利於被告，依刑法第二
    條第一項但書之規定，自應適用修正前之槍砲彈藥刀械管制
    條例第十一條第四項規定論處。再按修正前之同條例第四條
    所列之槍砲、彈藥，依該條例第五條規定，非經中央主管機
    關許可，不得製造、販賣、運輸、轉讓、出租、出借、持有
    、寄藏或陳列。而前開之改造手槍及子彈，分別係屬修正前
    同條例第四條第一項第一款所稱之其他可發射子彈具有殺傷
    力之槍砲及同項第二款之彈藥。是：
  １核被告丁○○所為，係犯修正前該條例第十一條第四項之未
    經許可持有其他可發射子彈具有殺傷力之改造手槍、第十二
    條第四項之未經許可持有子彈罪。而被告丁○○以一持有行
    為觸犯前開二罪名，為想像競合犯，依刑法第五十五條之規
    定，均應從一重之未經許可持有其他可發射子彈具有殺傷力
    之改造手槍罪論處。另按修正前槍砲彈藥刀械管制條例第十
    一條第二項及第十二條第二項所規定之「轉讓」，應指非以
    營利之目的將物移轉處分並交付之謂，亦即「轉讓」應雙方
    有讓與其物所有權之意思為必要（臺灣高等法院臺南分院八
    十九年度上訴字第一四○五號判決意旨可資參照）。是被告
    丁○○將前揭扣案槍、彈交付予被告甲○○之目的，僅係委
    請被告甲○○代為尋找販賣之管道，其意非在將扣案槍、彈
    之所有權移轉予被告甲○○之意，是依上開說明，被告丁○○所為要與「轉讓」扣案槍、彈無涉，併此敘明之。
  ２另被告甲○○受被告丁○○所託，寄藏上開槍、彈，核其所
    為，係違反修正前槍砲彈藥刀械管制條例第十一條第四項之
    未經許可寄藏其他可發射子彈具有殺傷力之改造手槍罪、同
    條例第十二條第四項之未經許可寄藏子彈罪。被告以一行為
    同時寄藏前揭槍、彈，係一行為同時觸犯數罪名之想像競合
    犯，應從一重之寄藏其他可發射子彈具有殺傷力之改造手槍
    罪論。而按寄藏與持有，均係將物置於自己實力支配之下，
    僅寄藏必先有他人之持有行為，而後始為之受寄代藏而已，
    故寄藏之受人委託代為保管，其保管之本身，亦屬持有，不
    過，此之持有係受寄之當然結果，法律上自宜僅就「寄藏」
    行為為包括之評價，不應另就「持有」予以論罪（最高法院
    七十四年臺上字第三四○○號判例參照）。公訴人認被告係
    犯同條之未經許可持有手槍、子彈罪，尚有未洽，惟持有與
    寄藏係屬同條項之罪名，自無庸變更起訴法條，附此敘明。
    另本件被告甲○○係為警查獲扣案槍彈後，始行自白，核與
    槍砲彈藥刀械管制條例第十八條第四項規定必須於偵查審判
    中自白，並供述槍、彈之來源及去向，因而查獲或因而防止
    重大危害治安事件之發生之減輕或免除其刑之要件不符，自
    無槍砲彈藥刀械管制條例第十八條第四項之適用，亦併此敘
    明之。
  ３爰審酌被告二人犯罪、動機、目的及所為對社會治安潛藏高
    度危險，惡性非輕，惟尚未有其他實害行為之犯罪動機、目
    的及手段，以及犯後坦承犯行不諱等一切情狀，分別量處如
    主文所示之刑，並就罰金部分均諭知易服勞役之折算標準，
    以示懲戒。
五、至扣案之改造玩具手槍一支（含彈匣一個），為違禁物，應
    依刑法第三十八條第一項第一款宣告沒收；另扣案子彈七顆
    ，其中二顆於鑑定時試射，所餘具殺傷力之子彈五顆，亦應
    依刑法第三十八條第一項第一款宣告沒收。
據上論斷，應依刑事訴訟法第二百七十三條之一第一項、第二百
九十九條第一項前段、修正前槍砲彈藥刀械管制條例第十一條第
四項、第十二條第四項，刑法第二條第一項但書、第十一條前段
、第四十二條第二項、第三十八條第一項第一款，罰金罰鍰提高
標準條例第二條，現行法規所定貨幣單位折算新臺幣條例第二條
，判決如主文。
本案經檢察官廖先志到庭執行職務。
中    華    民   國  九十四  年   十一   月  十五     日
                   臺灣桃園地方法院刑事第十庭
                               法  官   柯姿佐
以上正本證明與原本無異。
如不服本判決，應於判決送達後10日內向本院提出上訴狀（應附
繕本），上訴於臺灣高等法院。
　　　　　　　　　　　 　　　　書記官　 張淑芬
中    華    民   國  九十四  年   十一   月  十六     日
附錄論罪科刑法條
修正前槍砲彈藥刀械管制條例第11條第4項
未經許可，持有、寄藏或意圖販賣而陳列第一項所列槍砲者，處
一年以上七年以下有期徒刑，併科新台幣七百萬元以下罰金。
槍砲彈藥刀械管制條例第12條第4項
未經許可，持有、寄藏或意圖販賣而陳列子彈者，處 5 年以下有
期徒刑，併科新台幣 300 萬元以下罰金。
